---
title: "German data - Análisis "
author: "Ricardo Lastra"
date: "15 de octubre de 2017"
output: html_document
---


```{r setup, include=FALSE}
knitr::opts_chunk$set(echo = TRUE)
setwd("C:/Users/FORANEA110/Desktop/MINERIA/Tareas/GERMAN/")
```

## Tarea 4

### Ejercicio función `load`, `german_decode` y EDA.

GEDA GERMAN data análisis *medio exploratorio*.

```{r echo=T, warning=T, error=F, message=F}
#Cargamos librerias
library(tidyverse)
#link a la funcion "utils" en otra ruta
source("C:/Users/FORANEA110/Desktop/MINERIA/Tareas/GERMAN/utils.R")
#Llamamos a la funcion load
load(f)
#Leemos el RDS en data
data <- readRDS("C:/Users/FORANEA110/Desktop/MINERIA/Tareas/GERMAN/german.rds")
#Visualizamos data
head(data)
```

&nbsp;

Cambiamos las variables `X2`, `X5` y `X13` a `numeric` y  la variable categorica `good_loan` con `as.factor` como sigue:

```{r echo=T, warning=T, error=F, message=F}
#cambiamos de int a numeric
data$X2 <- as.numeric(data$X2)
data$X5 <- as.numeric(data$X5)
data$X13 <- as.numeric(data$X13)

source("C:/Users/FORANEA110/Desktop/MINERIA/Tareas/GERMAN/metadata.R")
colnames(data) <- german_colnames

data$good_loan <- as.factor(
  ifelse(
    data$good_loan == 1, 
    'GoodLoan', 
    'BadLoan'
  )
)
```

&nbsp;

Usamos funcion `german_decode` para codificar data set según metadata

```{r echo=T, warning=T, error=F, message=F}
#Cargamos libreria
library(tidyverse)
#transformamos con funcion DECODE
data <- data %>% 
  mutate_all(funs(german_decode))
str(data)
```
&nbsp;

Cambiamos el nombre de algunos `column names` para que puedan ser utilizados con `ggplot`

```{r echo=T, warning=T, error=F, message=F}
colnames(data)[which(names(data) == "Credit amount")] <- "Credit_amount"
colnames(data)[which(names(data) == "Duration in month")] <- "Duration_in_month"
colnames(data)[which(names(data) == "Age in years")] <- "Age_in_years"
colnames(data)[which(names(data) == "Credit history")] <- "Credit_history"
```
&nbsp;

### Graficamos con `ggplot` donde observamos lo siguiente:

```{r echo=T, warning=T, error=F, message=F}
ggplot(data, aes(Purpose)) + geom_bar()

```

En la gráfica anterior podemos ver que hay mas creditos para el propósito de un credito para radio y televisión asi como para un auto nuevo.

&nbsp;


```{r echo=T, warning=T, error=F, message=F}

ggplot(data, aes(Purpose, Credit_amount)) + geom_point(alpha=0.4)
```

Para los negocios y otros propositos es donde se destinan los creditos de mayor monto "$".

&nbsp;

```{r echo=T, warning=T, error=F, message=F}
ggplot(data, aes(Duration_in_month, Credit_amount)) + 
  geom_point(alpha=0.4) +
  scale_x_continuous(breaks = seq(from = 0, to = 60, by = 2), lim = c(0,60))
```

También observamos que existen mas creditos de 6, 12, 18, 24 y 36 meses, sin embargo existen créditos de periodos irregulares los cuales podrian ser restructuraciones o prórrogas de crédito.

&nbsp;

```{r echo=T, warning=T, error=F, message=F}
ggplot(data, aes(Age_in_years, Credit_amount)) + 
  geom_dotplot(method="histodot", binwidth = 0.5) +  
  scale_x_continuous(breaks = seq(from = 18, to = 76, by = 2), lim = c(18,76))
```

En la visualización anterior se observa que existen mayor numero de creditos y un mayor monto de los mismos en personas de edades entre **23 y 30** años.

&nbsp;


```{r echo=T, warning=T, error=F, message=F}
ggplot(data, aes(Purpose, Age_in_years)) + geom_point(alpha=0.4)
```

El gráfico anterior es muy interesante, ya que podemos observar lo siguiente:

      * Para autos, negocios, radio y television hay más créditos otorgados a personas de entre 20 y 40 años
      * Para negocios y compra de autos, existen creditos otorgados a personas mas grandes de edad
      * Los créditos otorgados a personas mas jovenes son destinados para "Furniture/equipment"

&nbsp;


```{r echo=T, warning=T, error=F, message=F}
ggplot(data, aes(x=Credit_history, fill=good_loan, color=good_loan)) + 
  geom_bar(position = position_stack(reverse = TRUE)) +
  coord_flip() +
  theme(legend.position = "top")
```

Finalmente, tenía la hipótesis de que la clasificación de los buenos o malos créditos dependian del historial de crédito. Es decir si la persona tenia una buena clasificación en su historial de crédito tendria una calificación "buena" de crédito o viceversa. Sin embargo observamos que hay calificaciones erróneas de crédito, por ejemplo en la variable que dice que los créditos son debidamente devueltos hasta el momento, la cual es una **"variable positiva"** hay calificaciones erróneas como **"Crédito malo"** en la variable de `good_loan` situación que genera una nueva hipótesis: La variable `good_loan` que cambiamos líneas atrás con la función `as.factor` viene mal clasificada de origén, por lo que al ponerle las etiquetas no nos dice la información correcta.  
