---
title: "R Notebook algas"
output: html_notebook
---

```{r include=FALSE}
knitr::opts_chunk$set(echo = TRUE)
setwd("C:/Users/FORANEA110/Desktop/MINERIA/Tareas/algas/tarea_nas")
```

### Tarea 6

&nbsp;

#### Valores faltantes: `NAs`

&nbsp;


```{r echo=T, warning=F, error=T, message=F}
source("run.R")
```


&nbsp;

```{r echo=T, warning=F, error=F, message=F}
x <- as.data.frame(abs(is.na(data))) # df es un data.frame
y <- x[which(sapply(x, sd) > 0)] 
cor(y)
```

&nbsp;

```{r echo=T, warning=F, error=F, message=F}
summary(y)
```

&nbsp;

#### Ejercicio 1.

    * Genera un reporte para ambos conjuntos de datos que indique el estado de los valores missing.
    * Muestra la matriz de correlación faltante en una gráfica.
    * ¿Qué puedes interpretar?

&nbsp;

##### **Reporte algas:**

```{r results='asis', echo=T, warning=F, error=T, message=F}
#install.packages("stargazer")
library(stargazer)
suma <- colSums(y)
stargazer::stargazer(suma, type = "html", title = "Suma de Missings por Variable")
```

&nbsp;

En la tabla anterior podemos observar que la variable `chla` es la que tiene mayor numero de Missings con 12 valores, seguida de la variable `cl` con 10 valores.

&nbsp;

```{r results='asis', echo=T, warning=F, error=F, message=F}
#install.packages("kableExtra")
library(knitr)
library(kableExtra)
porcentaje <- (colSums(y)/nrow(y))*100
kable(porcentaje, format = "html",caption = "Porcentaje de Missings por Variable  % ")  %>%
  kable_styling(bootstrap_options = c("striped", "hover", "condensed"), full_width = F, position = "left")
```

6% y 5% son los mayores porcentajes de variables con missings y corresponden a las variables `chla` y `cl`  respectivamente. 

&nbsp;


```{r results='asis', echo=T, warning=F, error=F, message=F}
kable(summary(y), format = "html",caption = "Summary table por Variable") %>%
  kable_styling(bootstrap_options = c("striped", "hover", "condensed"))
```


&nbsp;


```{r results='asis', echo=T, warning=F, error=F, message=F}
library(Amelia) #Libreria para graficar Missings, contribución de A. Nieto
missmap(data, main="Grafica de Missings, todas las variables", col=c("red", "black"), legend=F) 
```

Mostramos de una forma muy visual, cuales son las variables del dataset que contienen los Missings

&nbsp;

```{r results='asis', echo=T, warning=F, error=F, message=F}
missmap(data %>% select("max_ph","min_o2","cl","no3","nh4","opo4","po4","chla"), main="Grafica de variables con Missings", 
        col=c("red", "black"), legend=F) 
```

Observamos cuales son las variables de forma especifica que contienen Missings

&nbsp;

```{r echo=T, warning=F, error=F, message=F}
ggcorr(y,low = "gray", mid = "yellow", high = "red", nbreaks = 5, label=T,label_size = 3) 
```

Por el momento podemos decir que las variables con Missings que mas estan correlacionadas son la `no3`, `nh4` y `opo4` en seguida de las variables `cl` y `chla`. La variable `max_ph` es la que menos correlacionada esta. En proximos ejemplos veremos la correlacion entre variables con y sin Missings.

&nbsp;


##### **Reporte GERMAN:**

&nbsp;

```{r echo=T, warning=F, error=F, message=F}
setwd("C:/Users/FORANEA110/Desktop/MINERIA/Tareas/GERMAN/")
source("run.R")
```

&nbsp;

```{r echo=T, warning=F, error=F, message=F}
x <- as.data.frame(abs(is.na(data))) # df es un data.frame
y <- x[which(sapply(x, sd) > 0)] 
cor(y)
```

Al parecer no hay ninguna variable con Missings en el dataset de German.

&nbsp;

```{r echo=T, warning=F, error=F, message=F}
summary(y)
```

Validamos con un summary y esta vacio el set de Missings.

&nbsp;


```{r results='asis', echo=T, warning=F, error=F, message=F}
library(Amelia) #Libreria para graficar Missings, contribución de A. Nieto
missmap(data, main="Grafica de Missings, todas las variables", 
        col=c("red", "black"), legend=F) 
```

&nbsp;

Revisamos visualmente cuales son las variables con Missings, y observamos que German **NO** tiene variables con Missings. 


&nbsp;


### Regresamos a Ejercicio `Algas` y observamos como en clase:

&nbsp;

```{r echo=T, warning=F, error=T, message=F}
setwd("C:/Users/FORANEA110/Desktop/MINERIA/Tareas/algas/tarea_nas")
source("run.R")
```

Contamos las observaciones con NA`s

```{r}
nrow(data[!complete.cases(data),])
```

&nbsp;

```{r echo=T, warning=F, error=F, message=F}
# Si queremos remover las que tengan más del 20% de NAs...
data_con_NAs <- data[!complete.cases(data),]
data <- data[-indices_con_NAs(data, 0.2),]
dim(data)
```

&nbsp;

Volvemos a contar observaciones.
```{r}
nrow(data[!complete.cases(data),])
```

&nbsp;

#### Ejercicio 2.

    * ¿A qué variables del set de datos de algas les puedes aplicar este procedimiento?
    * ¿Qué puedes decir de german_data?
    * A las variables que no se les puede aplicar, explica por qué no.
    
&nbsp;
    
Exploramos para ver a que variables les podemos aplicar  la estrategia de **Centralidad**:

&nbsp;

```{r echo=T, warning=F, error=F, message=F}
datan <- data %>%
  select(-starts_with("a")) %>% 
  select(-which(sapply(.,is.character)))
par(mfrow=c(2, 4))
colnames <- dimnames(datan)[[2]]
for (i in 1:8) {
  boxplot(datan[,i], main=colnames[i], col="lightblue")
}
```
&nbsp;

Podemos aplicar el procedimiento a las variables:  `max_ph`,`cl`,`no3`, y quiza `nh4`, ya que su distribucion parece "normal" aunque puede ser engañoso por que los "outliers parecen muy amplios" si observamos que cada `boxplot` tiene escalas diferentes.

De `German Data` no podemos aplicar lo mismo ya que no contiene Missings.

A las variables que no se les puede aplicar es por que sus distribuciones son diferentes a la normal, y como el caso de las variables "opo4","po4"y "chla" los outliers son demasiados y en un rango muy amplio, lo cual no ayuda a imputar "sanamente" los missings.

&nbsp;

    * Esta decisión debe de ser reproducible, agrega a utils.R una función que impute en las variables con NAs el valor central (median si es numérica,  moda si es categórica). La función debe de tener la siguiente firma:
    
&nbsp;
    
```{r echo=T, warning=F, error=F, message=F, eval=FALSE}
imputar_valor_central <- function(data, colnames){

  data <- data.frame(data)
  numericvars <- character(length = ncol(data))
  charvars <- character(length = ncol(data))
  colname <- names(data)
  
  for(i in seq_len(ncol(data))){
    if(class(data[, i]) == "numeric") {
      numericvars[i] <- colname[i]
    }
    else {
      if(class(data[, i]) == "character") {
        charvars[i] <- colname[i]
      }
    }
  }
  
  subset_numeric <- data %>% 
    select(one_of(numericvars))
  subset_chr <- data %>% 
    select(one_of(charvars))
  
  if(length(subset_numeric)!=0){
    for(i in colnames){
      subset_numeric[is.na(subset_numeric[,i]), i] <- mean(subset_numeric[,i], na.rm = TRUE)
    }
  }
  else{
    for(i in colnames){
      subset_chr[is.na(subset_chr[,i]), i] <- getmode(subset_chr[,i], na.rm = TRUE)
    }
  }
  return(cbind(subset_chr,subset_numeric))
}
```

&nbsp;

Despues de generar la funcion de `imputar_valor_central`, como se comento anteriormente aplicamos la estrategia de `centralidad` a la variable `cl`


```{r echo=T, warning=F, error=F, message=F}
data <- imputar_valor_central(data,{"cl"})
```

&nbsp;

```{r echo=T, warning=F, error=F, message=F}
modelo <- lm(po4 ~ opo4, data=data)
modelo
```

&nbsp;

#### Ejercicio 3.

&nbsp;

Crea una función que sustituya los NAs con el valor dado por la regresión lineal recién calculada (No automatices la regresión lineal) usando la siguiente firma:

```{r, eval=FALSE}
imputar_valor_lm <- function(data,vary,var_independiente, modelo) { 
  if(lapply(data[,var_independiente],class)=="numeric"){
    data[is.na(data[,vary] & is.na(data[,var_independiente])==FALSE),vary]<-
      modelo$coefficients[1]+modelo$coefficients[2]*data[is.na(data[,vary]) & 
                                                           is.na(data[,var_independiente])==FALSE,var_independiente]
    
    return(data)
  }
}
```

&nbsp;

```{r echo=T, warning=F, error=F, message=F}
data <- imputar_valor_lm(data,"po4","opo4",modelo)
```

Con el modelo de lm imputamos los valores de la variable dependitne "po4" y guardamos nuestro nuevo data set.

&nbsp;

```{r echo=T, warning=F, error=F, message=F}
summary(modelo)
summary(data)
```

    Revisamos cuantas variables con NA's tenemos aun en el data set. Estas las remplazaremos con distancias euclidianas con knn que nos brinda los pesos promedios basados en las "k" observaciones.

&nbsp;

#### Ejercicio 4.

&nbsp;

- Implementa una función que impute por similitud con la firma

```{r, eval=FALSE}
imputar_por_similitud <- function(data, num_vecinos) {
  data <- data.frame(data)
  numericvars <- character(length = ncol(data))
  charvars <- character(length = ncol(data))
  colname <- names(data)
  
  for(i in seq_len(ncol(data))){
    if(class(data[, i]) == "numeric") {
      numericvars[i] <- colname[i]
    }
    else {
      if(class(data[, i]) == "character") {
        charvars[i] <- colname[i]
      }
    }
  }
  
  subset_numeric <- data %>% 
    select(one_of(numericvars))
  subset_chr <- data %>% 
    select(one_of(charvars))
  
  if(length(subset_numeric)!=0){
    knnOutput <- knnImputation(subset_numeric, k = num_vecinos, scale = T, meth = "weighAvg", distData = NULL)  #knn imputacion
    
    return(knnOutput)
  }
}
```
  
    Como lo mencionamos anteriormente, la imputacion a traves de knn identifica las distancias mas cercanas de a las observaciones "k" basadas en la distancia euclidiana de estas. Asi pues se aplica para el data set de algas, y revisamos si existen variables aun con Na's.

&nbsp;


```{r echo=T, warning=F, error=F, message=F}
data <- imputar_por_similitud(data,10)
anyNA(data)
```

    Revisamos y ya no quedan variables con NA's en el data set.

&nbsp;
