---
title: "Tarea Opcional - Berka"
author: "Abraham Nieto 51556 y Ricardo Lastra 160167"
date: "26 de noviembre de 2017"
output: html_document
---

```{r setup, include=FALSE}
knitr::opts_chunk$set(echo = TRUE)
```

&nbsp;

```{r eval=F}
instalar <- function(paquete) {

    if (!require(paquete,character.only = TRUE, quietly = TRUE, warn.conflicts = FALSE)) {
        install.packages(as.character(paquete), dependecies = TRUE, repos = "http://cran.us.r-project.org")
        library(paquete, character.only = TRUE, quietly = TRUE, warn.conflicts = FALSE)
    }
}

paquetes <- c('lubridate', 'magrittr', 'ggvis', 'dplyr', 'tidyr', 'readr', 'rvest', 
              'ggplot2', 'stringr', 'ggthemes', 'googleVis', 'shiny', 'tibble', 'vcd', 'vcdExtra',
              'GGally', 'readODS', 'readxl', "RSQLite")

lapply(paquetes, instalar);
```

&nbsp;

### SQLite3 & Dplyr

&nbsp;

#### Base de datos `Berka`

&nbsp;

```{r echo=T, warning=F, error=T, message=F}
#library(dplyr)
```

&nbsp;

#### Meta

"El banco busca mejorar sus servicios, Por ejemplo, los admnistradores del banco 
tienen únicamente una vaga idea de quién es un buen cliente (al cual ofrecerle
más servicios) y quién es un mal cliente (alguien al que hay que cuidar para 
minimizar las pérdidas del banco). Afortunadamente, el banco almacena datos 
de sus clientes, sus cuentas (transacciones), préstamos que ya se otorgaron, 
tarjetas de crédito dadas. Los administradaores del banco esperan mejorar
su entendimiento de los clientes y mejorar así sus servicios. Una mera aplicación
de una herramienta de *discovery* no los va a convencer."

&nbsp;

**Ejercicio: To Raw**

Cargaremos los datos en `berka.raw`

```{shell eval=FALSE}
for db in *asc;
do
table=${db%.*}s
if [ "$db" = "trans.asc" ]; then
table="transactions"
fi
echo -e ".separator ';'\n.import ${db} ${table}" | sqlite3 berka.raw 
done
```

&nbsp;

dispositions_tbl


&nbsp;