---
title: "German data / Parte 2- Análisis "
author: "Ricardo Lastra"
date: "23 de octubre de 2017"
output: html_document
---


```{r setup, include=FALSE}
knitr::opts_chunk$set(echo = TRUE)
setwd("C:/Users/FORANEA110/Desktop/MINERIA/Tareas/GERMAN/")
```

### Tarea 4/5

#### Ejercicio función `clean`, `run`, ejercicio de `summary` y `tidy.rds`.

#### Ejercicio

`Crea en 03-eda.R en ambas carpetas: algas y german.`

Actualizamos las funciones de EDA automatico y funcion de `Plot Automatico`

```{r echo=T, warning=F, error=F, message=F}
source("run.R")
```


Para los negocios y otros propositos es donde se destinan los creditos de mayor monto "$".

&nbsp;


También observamos que existen mas creditos de 6, 12, 18, 24 y 36 meses, sin embargo existen créditos de periodos irregulares los cuales podrian ser restructuraciones o prórrogas de crédito.

&nbsp;


```{r echo=T, warning=T, error=F, message=F}
summary(data_tidy)
```

Revisamos con la funcion `summary` los datos de forma *tidy* y podemos ver que aun cuando ya tenemos una variable de `personal_status` la cual nos indica el estado civil de la persona, no nos brinda mucha información la variable, ya que contiene 2 o mas atributos para una misma variable. Se puede pensar que son secuencias de estados civiles en el tiempo, sin embargo no se puede confirmar la hipotesis.

&nbsp;

```{r echo=T, warning=T, error=F, message=F}
ggplot(data, aes(x=credit_history, fill=good_loan, color=good_loan)) + 
  geom_bar(position = position_stack(reverse = TRUE)) +
  coord_flip() +
  theme(legend.position = "top")
```

Finalmente, tenía la hipótesis de que la clasificación de los buenos o malos créditos dependian del historial de crédito. Es decir si la persona tenia una buena clasificación en su historial de crédito tendria una calificación "buena" de crédito o viceversa. Sin embargo observamos que hay calificaciones erróneas de crédito, por ejemplo en la variable que dice que los créditos son debidamente devueltos hasta el momento, la cual es una **"variable positiva"** hay calificaciones erróneas como **"Crédito malo"** en la variable de `good_loan` situación que genera una nueva hipótesis: La variable `good_loan` que cambiamos líneas atrás con la función `as.factor` viene mal clasificada de origén, por lo que al ponerle las etiquetas no nos dice la información correcta.  
