---
title: "R Notebook German"
output: html_notebook
---


```{r setup, include=FALSE}
knitr::opts_chunk$set(echo = TRUE)
setwd("C:/Users/FORANEA110/Desktop/MINERIA/Tareas/GERMAN/german_toolset/")
```

### Tarea 6

Actualizamos las funciones de EDA automatico y funcion de `Plot Automatico`, analisis de NA's y archivo de `toolset.R`

```{r echo=T, warning=F, error=F, message=F}
source("run.R")
```

&nbsp;

```{r echo=T, warning=F, error=F, message=F}
x <- as.data.frame(abs(is.na(data))) # df es un data.frame
y <- x[which(sapply(x, sd) > 0)] 
cor(y)
```

Al parecer no hay ninguna variable con Missings en el dataset de German.

&nbsp;

```{r echo=T, warning=F, error=F, message=F}
summary(y)
```

Validamos con un summary y esta vacio el set de Missings.

&nbsp;


```{r results='asis', echo=T, warning=F, error=F, message=F}
library(Amelia) #Libreria para graficar Missings, contribución de A. Nieto
missmap(data, main="Grafica de Missings, todas las variables", 
        col=c("red", "black"), legend=F) 
```

&nbsp;


Revisamos visualmente cuales son las variables con Missings, y observamos que German **NO** tiene variables con Missings. 

&nbsp;


Exploramos para ver a que variables les podemos aplicar  la estrategia de **Centralidad**:

&nbsp;

```{r echo=T, warning=F, error=F, message=F}
datan <- data %>%
  select(-starts_with("a")) %>% 
  select(-which(sapply(.,is.character)))
par(mfrow=c(2, 4))
colnames <- dimnames(datan)[[2]]
for (i in 1:7) {
  boxplot(datan[,i], main=colnames[i], col="lightblue")
}
```

&nbsp;

```{r echo=T, warning=F, error=F, message=F}
anyNA(datan)
```

Revisamos si hay datos NA para aplicar funciones, pero no existen en German.

&nbsp;

Conclusiones anteriores: 

Finalmente, tenía la hipótesis de que la clasificación de los buenos o malos créditos dependian del historial de crédito. Es decir si la persona tenia una buena clasificación en su historial de crédito tendria una calificación "buena" de crédito o viceversa. Sin embargo observamos que hay calificaciones erróneas de crédito, por ejemplo en la variable que dice que los créditos son debidamente devueltos hasta el momento, la cual es una **"variable positiva"** hay calificaciones erróneas como **"Crédito malo"** en la variable de `good_loan` situación que genera una nueva hipótesis: La variable `good_loan` que cambiamos líneas atrás con la función `as.factor` viene mal clasificada de origén, por lo que al ponerle las etiquetas no nos dice la información correcta.  
