---
title: "Tarea 8 Feature engineering"
author: "Abraham Nieto 51556 y Ricardo Lastra 160167"
date: "18 de noviembre de 2017"
output: html_document
---

```{r setup, include=FALSE}
knitr::opts_chunk$set(echo = TRUE)
```

```{r echo=T, warning=F, error=T, message=F}
library(plyr)
library(dplyr)
library(ggplot2)
source('utils.R')
# Loading
data(mtcars)#cargamos mtcars
```

&nbsp;

###Ejercicios:

1. Realizar los siguientes 4 metodos en R y Python.
2. Agrega estos archivos en git en la carpeta alumnos/tu_carpeta/tarea_8/
3. Ocupa el set de datos mtcars para probar tu método
4. Puedes validar tus métodos con los que ya están implementados en scikit-learn -pero no les hagas wrap!-


&nbsp;

**Tarea 8/ejercicio 1**

&nbsp;

Implementa el método low_variability() en un archivo utils.R
Implementa el método low_variability() en un archivo utils.py


```{r echo=T, warning=F, error=T, message=F}
medianas<-low_variability(mtcars,1.01,'mpg')#variables asignadas
```
&nbsp;

**Tarea 8/ejercicio 2**

&nbsp;

Implementa el método correlation_filtering() en el archivo utils.R
Implementa el método correlation_filtering() en el archivo utils.py
Ocupa el data set de mtcars para probar tu método

```{r echo=T, warning=F, error=T, message=F}
bye=correlation_filtering(mtcars,'mpg',0.875)#vamos a asignar las variables a eliminar
#se eliminan:
bye
```

&nbsp;

**Tarea 8/ejercicio 3**

&nbsp;

Implementa el método FCB_filtering() en el archivo utils.R
Implementa el método FCB_filtering() en el archivo utils.py
Ocupa el data set de mtcars para probar tu método

```{r echo=T, warning=F, error=T, message=F}
bye2=FCB_filtering(mtcars,.7,'mpg')#usamos umbral .7 paa definir alta correlación con el target y entre las
#variables

#las variables a conservar es:
w<-select(mtcars,bye2)
head(w)
```

&nbsp;

**Tarea 8/ejercicio 4**

&nbsp;

Implementa el método forward_filtering() en utils.R
Implementa el método forward_filtering() en utils.py
Utiliza el data set de mtcars para probar tus métodos

```{r echo=T, warning=F, error=T, message=F}

features<-colnames(mtcars)
features<-features[features!='mpg']#nos quedamos con las variables independientes

sal<-forward_filtering(mtcars,'mpg',features)#aplicamos el filter forward
print(paste0('las variables elegidas son:',sal))

#nuestro dataframe quedaria asi
select(mtcars,sal,mpg)

```

